【裁判字號】    98,台上,246
【裁判日期】    980115
【裁判案由】    違反毒品危害防制條例
【裁判全文】
最高法院刑事判決              九十八年度台上字第二四六號
上  訴  人  甲○○
上列上訴人因違反毒品危害防制條例案件，不服台灣高等法院中
華民國九十七年十月二十一日第二審判決（九十七年度上訴字第
三六六四號，起訴案號：台灣板橋地方法院檢察署九十六年度偵
字第二四七三二號），提起上訴，本院判決如下：
    主  文
上訴駁回。
    理  由
按刑事訴訟法第三百七十七條規定：上訴於第三審法院，非以判
決違背法令為理由不得為之；是提起第三審上訴，應以原判決違
背法令為理由，係屬法定要件；如果上訴理由書狀並未依據卷內
訴訟資料具體指摘原判決不適用何種法則或如何適用不當，或所
指摘原判決違法情事，顯與法律規定得為第三審上訴理由之違法
情形不相適合時，均應認其上訴為違背法律上之程式，予以駁回
。本件原判決撤銷第一審判決關於上訴人甲○○販賣第二級毒品
部分，就此部分改判仍論處上訴人販賣第二級毒品罪刑（處有期
徒刑七年二月；上訴人另被訴妨害公務部分，經第一審論處罪刑
，上訴人提起上訴後，已於原審撤銷其上訴而確定）。上訴人之
上訴意旨略稱：（一）證人章家福於第一審證稱：伊當時是跟被
告（指上訴人）一起合資購買毒品等語，與其在偵查中所述差異
極大，且上訴人與證人章家福素有嫌隙，其為不利於上訴人之供
述，是否圖卸刑責予上訴人之詞，請詳查。（二）上訴人於原審
聲請傳喚女友吳惠玲及證人章家福到庭作證乙節，原審以：「因
本案事證已極明確，且證人或與本案無關，或業經原審（指第一
審）詰問綦詳，均顯無必要。」而駁回上訴人前揭調查證據之聲
請，自屬違法。（三）上訴人及其選任辯護人於原審諭知辯論終
結以前，已就本案被告以外之人於審判外之陳述，依刑事訴訟法
第一百五十九條之一之規定，予以爭執表示不得為證據，請詳查
等語。
惟查：原判決依憑證人章家福、林廣忠分別於警詢及偵查中之證
述、扣案之透明結晶一包經送請台灣檢驗科技股份有限公司鑑驗
，確呈甲基安非他命陽性反應（驗餘淨重 0.904公克），有該公
司九十六年十月三十一日濫用藥物檢驗報告一份在卷等證據資料
，認定上訴人有事實欄所載之犯行，已於理由內詳敘其調查證據
之結果及取捨證據認定之理由，並就上訴人否認犯罪之辯解，認
非可採，及證人章家福在第一審所為有利於上訴人之證述，認係
迴護上訴人之詞，分別予以指駁或說明。再依憑調查證據之結果
，說明上訴人販賣第二級毒品甲基安非他命予章家福，確係意圖
營利；復綜合卷內證據資料，說明上訴人聲請傳喚其女友吳惠玲
及證人章家福到庭作證，核無必要之理由。從形式上觀察，原判
決並無應於審判期日調查之證據未予調查、採證違背證據法則等
違背法令之情形。上訴意旨（一）、（二）均置原判決理由內已
詳予說明之事項於不顧，徒憑己意，或就事實審法院採證認事或
證據證明力自由判斷職權之合法行使，再為單純事實上爭執；或
猶執原判決已敘明無調查必要性而予駁回之證據調查聲請，任指
原審證據調查未盡；俱非合法之第三審上訴理由。再依原審準備
程序筆錄所載，原審受命法官詢問上訴人及其選任辯護人林慈發
律師：「對本案卷內所引用之證據的證據能力有何意見？」，乃
分別答稱：「證據能力沒有意見，但是證人章家福證詞之證明力
有意見，且證人林廣忠警詢、偵訊所述僅是臆測之詞，沒有證明
力」、「如辯護人所述」（見原審卷第三四頁），嗣於原審審判
期日，渠等就上開供述證據之證據能力，亦未聲明異議（見原審
卷第六四頁至第六七頁）；則原判決理由說明：「本案被告以外
之人於審判外之陳述，檢察官、被告及其選任辯護人均未爭執其
得為證據之資格，且迄本院辯論終結前，復未就該等證據之證據
能力聲明異議，本院審酌上開證據並無違法取得之程序瑕疵，復
無證明力過低等情形，依法均具有證據能力」，與刑事訴訟法第
一百五十九條之五第一、二項之規定，並無牴觸。上訴意旨（三
）仍執其與選任辯護人於原審諭知辯論終結以前，已就本案被告
以外之人於審判外之陳述，依刑事訴訟法第一百五十九條之一之
規定，予以爭執表示不得為證據等語，指摘原判決採證違法，顯
非依據卷內資料而為主張之合法第三審上訴理由。綜上所論，本
件上訴違背法律上之程式，予以駁回。
據上論結，應依刑事訴訟法第三百九十五條前段，判決如主文。
中    華    民    國  九十八  年    一    月   十五   日
                      最高法院刑事第八庭
                          審判長法官  林  永  茂
                                法官  吳  昆  仁
                                法官  蘇  振  堂
                                法官  蕭  仰  歸
                                法官  林  立  華
      本件正本證明與原本無異
                                      書  記  官
中    華    民    國  九十八  年    一    月  二十三  日
                                                      Ｅ


司法院資訊處製作；財團法人民間司法改革基金會備份。
